【裁判字號】    94,訴,952
【裁判日期】    950615
【裁判案由】    偽造文書
【裁判全文】
臺灣臺中地方法院刑事判決        九十四年度訴字第九五二號
公  訴  人  臺灣臺中地方法院檢察署檢察官
被      告  庚○○
                    號
選任辯護人  劉佳田律師
            許哲嘉律師
被      告  丙○○
                    八號之一
選任辯護人  許哲嘉律師
上列被告因偽造文書案件，經檢察官提起公訴（九十二年度偵字
第四六九０號），本院判決如下：
    主    文
庚○○、丙○○均無罪。
    理    由
一、公訴意旨略以：被告庚○○於民國八十六年七月八日介紹告
    訴人壬○○及戊○○、辛○○購買己○○（業經檢察官另為
    不起訴處分確定）之土地，戊○○、劉猷謝、壬○○三人即
    合資以壬○○名義向己○○購買坐落在台中縣沙鹿鎮○○○
    段○路厝小段第一○七九、一○八○、一一三七、一一六五
    號等四筆農地，面積約九百坪，雙方約定每坪價格為新台幣
    （下同）二萬二千元，總價一千九百八十萬元，己○○因對
    被告庚○○負有債務，遂將該土地交易交由被告庚○○處理
    。價金部分，告訴人壬○○於八十六年五月五日匯款四百萬
    元、八十六年六月二日匯款三百萬元給己○○；辛○○則於
    八十六年六月二十七日匯款三百萬元給庚○○，八十六年七
    月二十一日匯款一百三十萬元給己○○，另開立臺灣中小企
    業銀行太平分行（下稱臺灣企銀太平分行）票號00000
    00號、面額三百萬元（票載發票日：八十六年九月二十二
    日，嗣後有兌現），票號0000000號、面額二百六十
    萬元（開票日期：八十六年十月十五日），及票號0000
    000號、面額二百九十萬元（開票日期：八十六年十一月
    十五日，嗣後有兌現）之支票三張交付己○○，以給付上開
    土地價款。惟八十六年八月初，辛○○因生意週轉困難，上
    述票號0000000號、面額二百六十萬元之支票恐無法
    兌現，遂要求被告庚○○退還該支票，並表明給付多少錢，
    即過戶多少土地，經得被告庚○○首肯後，仍依約先於八十
    六年八月十四日，將上開土地全部移轉登記在告訴人壬○○
    名下。而告訴人壬○○及戊○○、辛○○等三人為補足土地
    價款，乃議定以上開土地持向銀行辦理抵押貸款，並交由戊○○處理，被告庚○○遂介紹土地代書即被告丙○○給戊○○認識，戊○○即於八十六年九月二十五日，將上開四筆土
    地所有權狀、壬○○印鑑二份、印鑑章、存摺影本及保證人
    身分證影本、私章等資料交由被告丙○○向銀行辦理抵押貸
    款。詎被告庚○○與丙○○竟共同基於意圖為他人不法所有
    之犯意聯絡，趁持有上開資料之機會，連續在土地登記聲請
    書義務人欄內、土地登記委託書義務人欄內、土地買賣所有
    權移轉契約書出賣人欄內、土地增值稅（土地現值）申報書
    義務人欄內、農業用地移轉免徵土地增值稅切結書立切結書
    人欄位內，由不知姓名年籍之人偽造「壬○○」之署押，並
    盜用告訴人壬○○之印鑑，而冒用告訴人壬○○之名義，偽
    造告訴人壬○○欲將上開台中縣沙鹿鎮○○○段○路厝小段
    第一○七九、一○八○、一一三七號等三筆土地，以買賣原
    因移轉登記給溫志文（業經檢察官不起訴處分確定）之聲請
    書後，再由被告丙○○交由不知情之程志賓連續持向台中縣
    清水地政事務所及台中縣稅捐稽徵處沙鹿分處行使，致該地
    政事務所及稅捐稽徵處承辦之公務員陷於錯誤，將此不實事
    項登載在其職務上所掌管之公文書，而將上述三筆土地之所
    有權於八十六年十一月二十日移轉登記給至不知情之溫志文
    。嗣因告訴人壬○○於八十七年十一月六日向台中縣清水地
    政事務所請領土地登記謄本，始獲悉上情。因認被告等均涉
    有刑法第二百十六條、第二百十條之行使偽造私文書及第二
    百十四條之使公務員登載不實等罪嫌。
二、按犯罪事實應依證據認定之，無證據不得認定犯罪事實；又
    不能證明被告犯罪者，應諭知無罪之判決，刑事訴訟法第一
    百五十四條第二項、第三百零一條第一項分別定有明文。次
    按告訴人之告訴，係以使被告受刑事訴追為目的，是其陳述
    是否與事實相符，仍應調查其他證據以資審認；且認定犯罪
    事實所憑藉之證據，無論為直接證據或間接證據，其為訴訟
    上之證明時，均須達於一般之人不至有所懷疑，而得確信其
    為真實之程度，始得據為有罪之認定，倘未達此程度，而有
    合理性之懷疑存在時，即無從遽為有罪之確信；上開說明亦
    各有最高法院五十二年台上字第一三００號、七十六年台上
    字第四九八六號之判例意旨可參。
三、公訴意旨認定被告庚○○、丙○○涉犯上述罪嫌，無非是以
    告訴人壬○○之指訴、證人戊○○、辛○○及程志賓之證詞
    、上開土地之登記簿謄本及土地登記聲請書、土地登記委託
    書、土地買賣所有權移轉契約書影本、土地增值稅（土地現
    值）申報書、農業用地移轉免徵土地增值稅切結書等影本、
    台中縣稅捐稽徵處沙鹿分處九十二年十二月二十三日中縣稅
    沙分土字第○九二○○二四八七八號函、臺灣企銀太平分行
    九十二年六月十九日九二太平字第○六○五號函、臺灣企銀
    西屯分行九十二年七月八日西屯字第○○一五五九號函、華
    南商業銀行西豐原分行九十二年七月二十九日（92）華西豐
    存字第一三一號函、復華銀行台中分行九十二年五月二十一
    日（92）復台中字第二六七號函、被告丙○○所出具之「取
    得証件明細表」影本一件等證據方法為憑。
四、訊據被告庚○○及丙○○雖不爭執：(一)被告庚○○曾介紹戊○○向己○○購買上開四筆土地，(二)上開交易之土地面積為
    九百坪，每坪買價為二萬二千元，總價金為一千九百八十萬
    元，(三)告訴人壬○○於八十六年五月五日匯款四百萬元、八
    十六年六月二日匯款三百萬元給己○○，(四)辛○○於八十六
    年六月二十七日匯款三百萬元給被告庚○○、八十六年七月
    二十一日匯款一百三十萬元給己○○，另開立付款人皆為臺
    灣企銀太平分行、票號0000000、面額三百萬元、發
    票係八十六年九月二十二日與票號0000000、面額二
    百六十萬元、發票日為八十六年十月十五日及票號0000
    000、面額二百九十萬元、發票日為八十六年十一月十五
    日之支票三張交付己○○，除面額為二百六十萬元之支票由
    辛○○取回外，餘二紙支票均有兌現，(五)戊○○有於八十六
    年九月二十五日交付被告丙○○上開四筆土地之所有權狀，
    (六)被告丙○○當時曾委請其事務所職員程志賓，向台中縣清
    水地政事務所及台中縣稅捐稽徵處辦理坐落在台中縣沙鹿鎮
    ○○○段六路厝小段第一０七九、一０八０、一一三七地號
    等三筆土地之過戶及申請免徵土地增值稅之手續，(七)上開三
    筆土地原登記在告訴人壬○○名下之所有權於八十六年十一
    月二十日移轉登記至溫志文等情節。惟均堅決否認涉有公訴
    人所指偽造文書等犯行，辯稱：(一)被告庚○○係於八十六年
    四月間介紹戊○○向己○○購買上開四筆土地，而非八十六
    年七月八日，且當時出面購買之人僅有戊○○，並無辛○○
    與壬○○，(二)票號0000000號、面額三百萬元、發票
    為八十六年九月二十二日之支票雖有兌現，惟至少有一百萬
    元非支付土地價款，此因八十六年九月二十日左右，辛○○
    表示他現金不夠，希望取回上述票號0000000號、面
    額三百萬元及票號0000000號、面額二百六十萬元之
    二紙支票，然因該紙面額三百萬元之支票已提示銀行交換兌
    領，無法取回，故由被告庚○○於八十六年九月二十二日匯
    款一百萬元給辛○○以支付上開票款俾免退票，此觀偵查卷
    第六十三頁之交易明細即可明瞭，辛○○央求被告庚○○匯
    款之同時，曾開立一紙同額支票作為補足土地價款之用，此
    張支票連同上述面額為二百六十萬元之支票共二紙，即為嗣
    後由辛○○取回之二紙支票，(三)辛○○係於八十六年九月二
    十日左右始告稱他資金週轉有問題，而非八十六年八月初，
    亦即，係在上開四筆土地已過戶給壬○○之後，且當時希望
    取回支票之意，並未獲得己○○之首肯，故於數日後，戊○○與辛○○再度找己○○商談時，始議定以一一六五地號（
    面積二四三‧五一坪）土地，繼續保留給壬○○（因壬○○
    投資五百萬元，相當於上開土地價值），其餘三筆土地暫時
    登記給溫志文作為取回二紙支票之條件，並於土地價款付清
    後再將土地過戶給戊○○指定之人，絕非如起訴意旨所認定
    給付付多少價金即過戶多少土地之情節，(四)戊○○於八十六
    年九月二十五日確曾至被告丙○○之事務所，惟僅交付上開
    四筆土地之所有權狀，並未交付壬○○之印鑑證明二份、印
    鑑章、存摺影本及保證人身分證影本、私章等資料，被告丙○○僅代為請領土地謄本、分區證明、地籍圖等土地全套資
    料並送交戊○○指定之亞太商業銀行台中分行而已，未代為
    辦理貸款事宜，(五)被告丙○○辦理位於台中縣沙鹿鎮○○○
    段○路厝小段第一０七九、一０八０、一一三七地號等三筆
    土地之過戶及申請免徵土地增值稅等手續，均係經戊○○之
    授權，(六)被告二人並未有任何不法之犯意，亦未有任何之不
    法犯意聯絡及犯行等語。
五、經查：
    (一)告訴人壬○○與戊○○、辛○○三人合資，由戊○○出面
      與居間之被告庚○○洽談，而向己○○購買其坐落在台中
      縣沙鹿鎮○○○段○路厝小段第一○七九、一○八○、一
      一三七、一一六五號等四筆土地，面積約九百坪，雙方約
      定每坪價格為二萬二千元，總價一千九百八十萬元，並將
      所有權移轉在告訴人壬○○名下等事實，業據壬○○、辛○○及己○○於本院審理時先後具結證明在卷，被告庚○○亦坦承無誤，而互核相符，故足可認定。雖戊○○於本
      院審理時另證述：當初一開始與被告庚○○接洽本件買賣
      時，即約定買方給付多少金額，賣方即過戶多少土地，而
      未確定所欲購買之坪數云云（見本院卷第一宗第一六五頁
      ），惟其上述證詞不僅與一般不動產買賣因茲事體大必然
      會就面積、價金加以確定之一般社會經驗法則不合外，也
      與壬○○、辛○○、己○○及被告庚○○等人互核相符之
      供述完全迴異，復無其他直接或間接之證據可佐證為真，
      故本院不採。
    (二)關於前項不動產買賣給付價金之方法，告訴人壬○○指稱
      其曾於八十六年五月五日匯款四百萬元、八十六年六月二
      日匯款三百萬元給己○○，辛○○則曾於八十六年六月二
      十七日匯款三百萬元給庚○○、八十六年七月二十一日匯
      款一百三十萬元給己○○，辛○○另開立由臺灣企銀太平
      分行擔任負款人之支票三張，分係：票號0000000
      號、面額三百萬元、發票日八十六年九月二十二日，票號
      0000000號、面額二百六十萬元、發票日八十六年
      十月十五日，票號0000000號、面額二百九十萬元
      、發票日八十六年十一月十五日等支票三張交付己○○等
      語，固已提出彰化商業銀行匯款回條聯影本二紙、臺灣中
      小企業銀行跨行匯款入戶電匯申請書影本二張為憑（見偵
      查卷第一一二－一一四頁），並有上述票號000000
      0號、0000000號等支票影本二紙在卷可查（見偵
      查卷第一七九、一八０頁），且0000000號支票背
      面確有被告庚○○之背書、0000000號支票背面亦
      有己○○及被告庚○○之背書。惟上述票號為00000
      00號、面額二百六十萬元、發票日係八十六年十月十五
      日之該紙支票事實上後來為辛○○所取回，業據辛○○於
      本院審理時證述在卷（見本院卷第一宗第一五三頁），告
      訴人方面又未再提出已補足給付此二百六十萬元之相關證
      明，則前述不動產買賣之價金，至少短缺二百六十萬元，
      相當明確。
    (三)又上開第一○七九、一一三七、一一六五等地號之三筆土
      地於八十六年八月十四日、第一○八○地號之土地則於同
      年八月二十六日移轉登記為告訴人壬○○所有之事實，有
      各該地號之土地登記簿謄本在卷可參（見發查卷第九、十
      三、二二、二八頁），顯見己○○已於八十六年八月二十
      六日將其移轉所有權登記給買方之義務履行完畢。
    (四)今本案最主要之關鍵即係當初辛○○欲向己○○取回上述
      支票時，雙方究竟如何協議。公訴意旨就此雖採信辛○○
      、戊○○於偵查中之證詞，而認於八十六年八月初，辛○○因生意週轉困難，該紙面額為二百六十萬元之支票恐無
      法兌現，遂要求被告庚○○退還該紙支票，並表明給付多
      少錢，即過戶多少土地，且有徵得被告庚○○之同意後，
      經其退回支票；惟被告庚○○否認上情，並舉己○○到庭
      具結證述：當初雙方協調後，戊○○、辛○○同意將上開
      第一○七九、一○八○、一一三七等地號三筆土地之所有
      權再過戶回來，待戊○○、辛○○於數月內將價金付清後
      即再次辦理移轉所有權登記給買方指定之人，且因其當時
      積欠銀行債務而遭查封財產，為免從告訴人壬○○處移轉
      登記回來後也遭銀行查封，故雙方同意暫時登記在被告庚○○之胞兄溫志文之名下，並無所謂給付多少金額即過戶
      多少土地之約定等語（見本院卷第二宗第五－十三頁），
      而各執一詞。關於此項爭議，由於告訴人壬○○於本院審
      理時具結證述：他就本件買賣只出資五百萬元，並未出面
      接洽，對於買賣之內容、坪數及條件均不清楚，也不知總
      價若干，自始至終皆無參與，都是由戊○○、辛○○負責
      處理等證詞（見本院卷第一宗第一四一－一四三頁），且
      經本院訊問上述土地三筆於八十六年間即被過戶，何以遲
      至九十二年間始提出告訴時，復再供稱：「因為我從頭至
      尾都沒有參與，我跟辛○○一起買，四筆土地是三人合買
      ，一筆是我的名字，因為我的名字還在，我出資額已經足
      夠，所以我就不處理，辛○○說他出最多錢，登記是用我
      的名字，所以才用我的名字告。」等語（見本院卷第一宗
      第二二二頁），故辛○○於形式上雖非告訴人，但實際上
      卻懷有欲使被告等受刑事訴追之意，顯非居於客觀立場而
      毫無利害關係之第三者，則其所為證詞是否與事實相符，
      即應再調查其他證據以資審認。
    (五)而證人辛○○於本院審理時，雖又再度具結而為與檢察官
      訊問時相同之證詞，言其於上開四筆土地移轉登記為告訴
      人壬○○所有之前，即因生意上週轉困難，而與戊○○一
      同去找被告庚○○協調過一次，達成由他取回上述面額為
      二百六十萬元之支票一紙，及他們買方給付多少金額，賣
      方便移轉登記多少土地等協議，且約於該次協議後二、三
      日，被告庚○○即將該紙支票交還給他等語（見本院卷第
      一宗第一五三－一五四頁）。惟依其上開證詞，可佐證其
      所言屬實者，顯僅戊○○而已。然戊○○就此項情節於本
      院具結後所為之證詞為：辛○○所簽發以支付價金、面額
      為二百六十萬元之支票一紙，因生意上之關係無法兌現，
      她為此曾和辛○○與被告庚○○協調過一次，雙方同意由
      被告庚○○將支票交還給辛○○，給付多少金額便過戶多
      少土地，且其等協調之時間應係八十六年十月十五日之前
      幾天，不超過一個星期（見本院卷第一宗第一六四－一六
      六頁）。兩人對於該次協調之時間究係上開四筆土地於八
      十六年八月二十六日完成移轉登記給告訴人壬○○之前，
      抑或八十六年之十月中旬，所言頗有差距，則究竟是否真
      有其等所稱該次達成給付多少金額即過戶多少土地之協議
      存在，無法不令人懷疑；遑論戊○○在本件土地交易中之
      利害關係，實與辛○○無異，所為證詞屬實與否，仍應再
      調查其他證據以為憑斷，否則，不宜遽為不利被告之認定
      。尤其，倘辛○○所言為真，即意謂己○○方面已同意變
      更原買賣不動產之範圍，不再將該四筆土地悉數移轉登記
      為買方所有，乃其後來怎會反於與辛○○所達成之協議，
      仍於八十六年八月十四日及同年月二十六日履行該四筆土
      地之所有權移轉登記，而完全無視本身之權益，自願平白
      無故地奉送面積達一百坪以上之土地，此實在令人難以置
      信；而辛○○既未能合理說明上述之轉折、矛盾，本院復
      查無其他事證可圓滿解釋己○○為何仍悉數移轉此四筆土
      地之所有權登記，則辛○○之證詞即存有重大瑕疵，而無
      從憑採。
    (六)另一方面，被告庚○○所言當初實係辦妥移轉登記後，辛○○、戊○○始前去表示希望取回該紙二百六十萬元之支
      票，經數度協調，才議定將一一六五地號土地繼續保留給
      壬○○，其餘三筆土地暫時登記給溫志文作為取回支票之
      條件，待土地價款付清後，再過戶給戊○○所指定之人等
      辯，除已舉己○○到庭證實有如前述外，己○○於偵查中
      並有提出其與戊○○所委任之代理人乙○○就本件購地糾
      紛於九十二年八月十一日簽訂之協議書影本一份（見偵查
      卷第一九九－二００頁），內載：「茲因戊○○于民國八
      十六年五月間向己○○購買土地坐落沙鹿鎮○○○段○路
      厝小段共四筆土地持分面積九００坪（地號為一一六五、
      一一三七、一０七九、一０八０等四筆）每坪新台幣貳萬
      貳仟元正，總價新台幣壹仟玖佰捌拾萬元正，茲因戊○○
      部分價款未支付，故全權委任乙○○與己○○再協商展延
      付款其條件如下：一、戊○○支付己○○價款前分別委託
      壬○○及辛○○等人匯款，並借用辛○○四張支票支付，
      共一九八０萬元正，四張支票兌現二張，另二張未兌現（
      共五五０萬元正）由甲方（指戊○○）取回，約定保留地
      號一一六五，原地不動，餘三筆土地地號一一三七、一０
      七九、一０八０土地暫歸還己○○，並以溫志文名義登記
      。二、九十二年八月九日甲方委任人乙○○前來協商，表
      示絕對有誠意解決糾紛，願付清尾款，尾款於九十三年元
      月三十一日前一定付清，付清再由溫志文將該面積之土地
      過戶予戊○○所指定之人，否則本件買賣甲方已付價金抵
      一一六五號土地，此外不得再向乙方（指己○○）要求一
      一三七、一０七九、一０八０號三筆土地之任何權利，或
      要求再返還任何價金。」，此等記載又與被告庚○○上述
      之辯解相符。而證人乙○○並有到庭具結證述：他確有於
      九十二年間受戊○○之委託，與己○○協調前述購地糾紛
      ，而訂定上述協議書，簽訂此份協議書之前有經戊○○之
      同意等語（見本院卷第一宗第二０五－二０八頁）。再者
      ，戊○○於本院審理時也供承確有出具委任書而委由乙○○與己○○協調（見本院卷第一宗第二二三頁）。故上述
      由乙○○代理戊○○而與己○○所簽訂之協議書，自足為
      被告有利之認定。至戊○○固否認事前知悉乙○○與己○○所訂立之協議書，然於本院給予被告有利認定之心證並
      不生影響，蓋戊○○既有出具委任書給乙○○（見偵查卷
      第二０一頁），而在委任書中載明就本件土地買賣授予乙○○有全權處理之權限，則乙○○與己○○所達成之該份
      協議書自對戊○○本人發生效力，不得不受拘束。此外，
      復有從事仲介業之證人甲○○亦到庭結證稱：他因有客戶
      欲購買本件土地，故曾前往己○○之住處洽詢，而當場目
      睹被告庚○○、己○○、戊○○及一名被稱呼為「劉董」
      之人商討銀行不能貸款，支票可否暫緩提示之事，當時戊○○稱願再將土地過戶給地主，己○○則表示因本身負有
      其他債務，過戶回來將被查封拍賣，後來戊○○即委託被
      告庚○○可否將土地過戶至庚○○之胞兄名下，戊○○並
      請己○○於土地過戶給庚○○之胞兄後再返還支票，己○○也同意待戊○○能給付價金後，再將土地過戶等語（見
      本院卷第一宗第一二七－一二八頁）。基於上述各項互核
      相符之人證、物證，本院因認被告庚○○前開辯解，應屬
      實可採。
    (七)小結前述，既然案經調查之結果，雙方就辛○○欲取回支
      票乙事所達成之協議，應以被告庚○○所言方屬事實；兼
      之告訴人壬○○於本院審理時表示僅有五百萬元之出資，
      而從未參與本件買賣等語，已如本理由欄前(四)所述；則上
      述第一０七九、一０八０、一一三七地號等三筆土地過戶
      給溫志文，即非如告訴意旨所稱有何偽造文書及使公務員
      登載不實可言，是公訴人縱然援引程志賓之證詞及上開土
      地之登記簿謄本、土地登記聲請書、土地登記委託書、土
      地買賣所有權移轉契約書影本、土地增值稅（土地現值）
      申報書、農業用地移轉免徵土地增值稅切結書等影本、台
      中縣稅捐稽徵處沙鹿分處九十二年十二月二十三日中縣稅
      沙分土字第○九二○○二四八七八號函等證據方法為憑，
      本院也無法獲致被告有罪之心證。
    (八)至公訴意旨復以告訴人之指訴、戊○○偵查中之證詞及由
      被告丙○○所出具之「取得証件明細表」等證據資料，而
      認戊○○係於八十六年九月二十五日，將上開四筆土地之
      所有權狀、壬○○之印鑑證明二份、印鑑章、存摺影本及
      保證人身分證影本、私章等資料交由被告丙○○向銀行辦
      理抵押貸款後，被告丙○○未辦理貸款，反而與被告庚○○共同持以偽造文書而辦理土地過戶等情節，也有誤會。
      查：
      1.告訴人於偵查中提出被告丙○○收受上述權狀等資料後
        所開立之收具共有二紙，但合併於一份加以影印（見偵
        查卷第一二一頁），其中左側之「取得証件明細表」記
        載於八十六年九月二十五日僅收受土地所有權四份；而
        右側之該張係載「一、賴先生，印鑑證明二份  二、印
        鑑章（木章）  三、存摺近半年影本連封面  四、保證
        人、身份證影本、私章」，復無載明收受之日期。故以
        上述影本資料並不足認定被告丙○○於八十六年九月二
        十五日當天除收受土地所有權四份外，別有收受告訴人
        壬○○之印鑑章、印鑑證明及國民身分證影本等其他資
        料。
      2.又證人辛○○於本院證述：他於購買本件土地後，將貸
        款交由被告丙○○辦理，而曾與戊○○一同將貸款資料
        交付被告丙○○，當天被告丙○○只有開立前1.所載左
        側之該張「取得証件明細表」，右側所載之便條紙，他
        並未看過（見本院卷第一五五－一五六頁）；另證人戊○○也證述前1.右側所載之便條紙，她未看過（見本院
        卷第一宗第一七０頁）。再者，原告訴意旨雖指稱「告
        訴人因欲以上開土地辦理抵押借款，遂於八十六年九月
        二十五日將土地所有權狀及印鑑章、身分證件等交付予
        代書即被告丙○○，用以代辦貸款及抵押權設定等事宜
        ‧‧‧」（見發查卷第三頁），但告訴人壬○○於本院
        為證時證述：上述記載錯誤，他並無交付上述資料給被
        告丙○○，他僅有交付印鑑證明給被告庚○○，另交付
        印鑑章給戊○○等語（見本院卷第一宗第一四一－一四
        九頁）。是本件實無積極之證據可認被告丙○○有於八
        十六年九月二十五日收受壬○○之印鑑章、印鑑證明及
        國民身分證影本等資料。
      3.被告丙○○實係先於八十六年九月二十五日受託辦理本
        件四筆土地向亞太銀行貸款，再於八十六年十一月三日
        受託辦理前述第一０七九、一０八０及一一三七號土地
        所有權移轉登記等事實，業據其提出「登記案件程序處
        理簿」及上述事件之歸檔文件等原本附卷可憑（見本院
        外放證物），並經其事務所內當初曾參與代辦之職員丁○○到庭結證屬實（見本院卷第一宗第一三四－一四一
        頁、第二一四－二一八頁），復有前開證人甲○○也證
        明他前往勘查本件土地時，適遇戊○○陪同亞太銀行人
        員為申請貸款到場實地勘查（見本院卷第一宗第一二六
        －一三四頁）。
      4.小結上述1.至3.等事證及前(七)所載已得證之事實後，可
        知辛○○、戊○○於八十六年九月二十五日僅交付上開
        四筆土地之所有權狀委託被告丙○○向亞太銀行辦理貸
        款，此與後來被告丙○○所辦理第一０七九、一０八０
        及一一三七號土地所有權之移轉登記，乃截然可分之不
        同事件，並非被告丙○○於八十六年九月二十五日即已
        取得可辦理土地過戶之相關文件資料，進而偽造私文書
        後持以行使，致公務員登載不實。
六、綜合前述，由於公訴人所提出之證據方法尚不足以證明被告
    二人確有所指行使偽造私文書、使公務員登載不實等犯行，
    而至一般人均可無所懷疑之程度，爰依前揭刑事訴訟法之規
    定，而予被告均無罪之判決。
據上論斷，應依刑事訴訟法第三百零一條第一項，判決如主文。
本案經檢察官陳興男到庭執行職務。
中    華    民    國    95    年    6     月    15    日
                  刑事第十二庭  審判長法  官  王鏗普
                                      法  官  唐敏寶
                                      法  官  莊深淵
上正本證明與原本無異。
如不服本判決，應於送達後十日內向本院提出上訴狀（須附繕本
），上訴於台灣高等法院台中分院。
                                      書記官  何惠文
中    華    民    國    95    年    6     月    16    日


司法院資訊處製作；財團法人民間司法改革基金會備份。
